【裁判字號】    94,親,49
【裁判日期】    950407
【裁判案由】    否認子女
【裁判全文】
臺灣彰化地方法院民事判決                94年度親字第49號
原      告  乙○○
被      告  楊巧東甲○○之女.
兼上一人之
法定代理人  甲○○
上列當事人間確認否認子女事件，經本院於中華民國95年3月27
日言詞辯論終結，判決如下：
    主      文
確認甲○○之女（即被告楊巧東）非被告甲○○自原告乙○○受
胎所生之子女。
訴訟費用由被告負擔。
    事實及理由
一、原告主張：原告乙○○與被告甲○○於於民國（下同）76年
    10月25日結婚。被告甲○○於婚後在87年05月離家，未履行
    同居義務。嗣後兩造於90年02月21日協議離婚。惟原告乙○
    ○於本件訴訟前一個月始知被告甲○○與訴外人楊連鑫同居
    於彰化縣員林鎮，被告甲○○卻在89年01月24日在彰化市秀
    傳紀念醫院產下一名女嬰（即被告楊巧東）。依此推斷，被
    告甲○○產下之女嬰並非為原告乙○○之婚生子女等語，並
    聲明：如主文所示。
二、被告甲○○則以：兩造以前是夫妻，因為被告楊巧東不是跟
    原告所生，所以現在還沒報戶口等語。並聲明：請求為適法
    之判決。
三、得心證之理由：
  （一）本件原告主張上開事實，業據原告提出戶籍謄本、出生
        證明書影本為證，亦為被告所不否認。又經本院囑託財
        團法人彰化基督教醫院鑑定原告乙○○、被告甲○○及
        楊巧東三人間之血緣關係，鑑定結果略稱：不能排除楊
        連鑫與楊巧東（甲○○之女）之親子關係。親子關係指
        數（CPI）為00000000.000000 0。親子關係概率（PP
        ）為99.00000000%等語，有財團法人彰化基督教醫院95
        年3月7日九十五彰基院字第095030086號函暨親子鑑定
        報告一紙附卷可稽。是被告楊巧東與原告乙○○之不具
        有親子關係，是原告之主張，堪信為真實。
  （二）按從子女出生日回溯第一百八十一日起至第三百零二日
        止為受胎期間，民法第一千零六十二條第一項著有明文
        。又妻之受胎，係在婚姻關係存續中者，推定其所生子
        女為婚生子女，如夫妻之一方能證明妻非自夫受胎者，
        得於知悉子女出生之日起，一年內提起否認之訴，民法
        第1063條第1項第2項定有明文。查本件被告甲○○受胎
        生下被告楊巧東（86年01月24日生），其受胎期間既係
        在兩造婚姻關係存續中（即76年11月25日起至90年02月
        21日止），則依法自應推定被告楊巧東為原告與被告甲
        ○○之婚生子，然被告楊巧東非自原告受胎所生之子女
        ，已如前所述，從而原告於審理時表示於94年08月間，
        被告甲○○帶被告楊巧東回來辦戶口，始知悉被告楊巧
        東非其婚生子女等語，從而原告自知悉起一年內即94年
        09月12日提起本件訴訟，於法有據，應予准許。
四、訴訟費用負擔之依據：民事訴訟法第78條。
中    華    民    國    95    年    4     月    7    日
                    家事法庭    法官  張德寬
以上正本係照原本作成
如對本判決上訴須於判決送達後20日內向本院提出上訴狀
中    華    民    國    95    年    4     月    7     日
                                書記官  林政佑


司法院資訊處製作；財團法人民間司法改革基金會備份。
